臺灣士林地方法院民事裁定
110年度重訴字第172號
原      告  海華貿易集團有限公司
法定代理人  朱毅明  
訴訟代理人  姜智揚律師
複代理人    蕭郁寬律師
被      告  張永源  
上列當事人間請求返還買賣價金事件，本院裁定如下：
    主  文
原告之訴及假執行之聲請均駁回。
訴訟費用由原告負擔。
    理  由
一、按仲裁協議，如一方不遵守，另行提起訴訟時，法院應依他
    方聲請裁定停止訴訟程序，並命原告於一定期間內提付仲裁
    。但被告已為本案之言詞辯論者，不在此限。原告逾前項期
    間未提付仲裁者，法院應以裁定駁回其訴，仲裁法第4條第1
    項、第2項定有明文。原告之訴，如有起訴不合程式或不備
    其他要件者，法院應以裁定駁回之。民事訴訟法第249條第1
    項第6款亦定有明文。
二、本件原告起訴主張:伊與訴外人Kingly Won International 
    Co., Ltd(下稱Kingly Won公司)於民國106年5月30日簽訂石
    油買賣契約(下稱系爭契約），約定由伊向Kingly Won公司
    買受石油貨品，給付價金美金126萬2,500元，嗣伊於106年5
    月31日給付全部貨款後，Kingly Won公司卻未依約交付貨品
    ，伊於109年3月12日以書面通知被告、Kingly Won公司解除
    系爭契約，請求返還價金。Kingly Won公司為未經我國認許
    成立之外國法人，被告為Kingly Won公司之法定代理人，系
    爭契約係被告以Kingly Won公司名義所簽訂，故被告依民法
    總則施行法第15條規定，應與Kingly Won公司負連帶責任，
    而提起本件訴訟，並聲明：㈠被告應給付原告美金126萬2,50
    0元，及自支付命令送達翌日起至清償日止，按週年利率百
    分之5計算之利息。㈡願供擔保，請准宣告免為假執行。
三、被告抗辯：依系爭契約第9條約定，雙方應將與系爭契約有
    關之紛爭於英國倫敦提付仲裁解決，兩造間之爭議既因系爭
    契約而生，即應有系爭契約條款之適用。詎原告逕行向法院
    起訴，顯與系爭契約約定不符，爰依仲裁法第4條第1項規定
    ，聲請裁定停止本件訴訟程序，並命相對人於一定期間內向
    英國倫敦提付仲裁並向鈞院陳報，逾期不陳報，應駁回原告
    之訴訟等語，並為答辯聲明：㈠原告之訴及假執行之聲請均
    駁回。㈡如受不利判決，願供擔保請准宣告免為假執行。
四、經查，本院前依被告之上開抗辯，於111年7月18日裁定命原
    告應於收受該裁定翌日起30日內提付英國倫敦仲裁並向本院
    陳報，逾期即駁回本件訴訟。該裁定已於同年月19日送達原
    告，有本院送達證書可稽(見本院卷第295頁、第297頁)，原
    告逾期迄未向本院陳報已提付英國倫敦仲裁，依前揭規定，
    自應駁回其訴。又原告之訴既經駁回，其假執行之聲請，失
    所附麗，應併予駁回。
五、據上論結，本件原告之訴為不合法，依仲裁法第4條第2項、
    民事訴訟法第249條第1項第6款、第95條、第78條，裁定如
    主文。 
中　　華　　民　　國　　111 　年　　8 　　月　　25　　日
                  民事第三庭
　　　　　　　　　　　　　　法　官  陳月雯
以上正本係照原本作成。
如對本裁定抗告，應於裁定送達後10日內向本院提出抗告狀，並
繳納抗告費新臺幣1,000 元。
中　　華　　民　　國　　111 　年　　8 　　月　　25　　日
                            書記官　李佩諭